---
title: 'Ejemplo de Convex hull'
author: "Autor: Alexander Holler Rodriguez"
date: "Abril 2022"
output:
  html_document:
    highlight: default
    number_sections: yes
    theme: cosmo
    toc: yes
    toc_depth: 2
    includes:
      in_header: 75.584-PEC-header.html
  pdf_document:
    highlight: zenburn
    toc: yes
  word_document: default
---

```{r setup, include=FALSE}
knitr::opts_chunk$set(echo = TRUE)
```

#Ejemplo Convex hull

```{r message= FALSE, warning=FALSE}
if (!require('cluster')) install.packages('cluster'); library('cluster')
if (!require('factoextra')) install.packages('factoextra'); library('factoextra')


clientes_data<-read.csv("clientes.csv", header=T, sep=",")

if (!require('dplyr')) install.packages('dplyr'); library('dplyr')
clientes_data<-select(clientes_data,Genre,Age,Annual_Income_.k..,Spending_Score)
names(clientes_data)[3] <- "Anual_Income_k"
clientes_data$Genre<-ifelse(clientes_data$Genre == "Male",
                                    1,0)
clientes_scale<-clientes_data
clientes_scale[2:4] <- scale(clientes_scale[2:4])
```


```{r}
cl4 <- kmeans(clientes_scale, 4, nstart=10, iter.max=50)
cl4
clientes_data <- mutate(clientes_data,cluster = cl4$cluster)
clientes_data%>%
group_by(cluster)%>%
summarise(Age_mean= mean(Age),
          AnIncome_mean= mean(Anual_Income_k),
          SpenScore_mean= mean(Spending_Score),
          Gender=(mean(Genre)),
          Count=(length(cluster)))
```
Entonces observamos que podemos agrupar en 4 grupos.

* Grupo con una media de 53 a単os con income medio, un score medio/bajo y donde son mayoritariamente mujeres
* Grupo con una media de 25 a単os con un income medio/bajo, un score medio/alto y donde son mayoritariamente mujeres
* Grupo con una media de 39 a単os con un income alto,  un score bajo y donde son mayoritariamente mujeres
* Grupo con una media de 32 a単os con un income alto,  un score alto y donde son mayoritariamente mujeres

```{r}
fviz_silhouette(eclust(clientes_scale, 
                       FUNcluster="kmeans", k=4, hc_metric="euclidean"))
```

